臺灣士林地方法院刑事判決　　　　　　　 94年度易字第343號
公　訴　人　臺灣士林地方法院檢察署檢察官
被　　　告　乙○○
上列被告因竊盜案件，經檢察官提起公訴（94年度偵字第3956號）
，被告於準備程序中為有罪之陳述，經本院合議庭裁定進行簡式
審判程序，本院判決如下：
    主  文
乙○○連續攜帶兇器竊盜，累犯，處有期徒刑壹年捌月。扣案之
一字型螺絲起子壹支沒收。
    事  實
一、乙○○前曾有多次竊盜前科，最後一次竊盜犯行，經臺灣高
 　 等法院以91年度上易字第2145號刑事判決，處以有期徒刑2
 　 年6 月確定，並於民國93年8 月9 日執行完畢。猶不知悔改
 　 ，竟仍基於意圖為自己不法所有之概括犯意，分別於(一)94年
 　 3 月12日下午4 時許（起訴書誤載為5 時許），在臺北縣三
    重市重陽橋下集賢路旁，持客觀上足以對人之生命身體安全
    構成威脅具有危險性而可供兇器使用之一字型起子1 支，敲
    破甲○○所有車號9E-1470 號自小客車之右後座玻璃（毀損
    部分未據告訴），侵入車內竊取汽車音響1 臺；(二)復於同日
    下午5 時許，在臺北縣三重市重陽橋下集賢路旁，持同上之
    一字型起子1 支，敲破不詳車號自小客車之右後座玻璃，侵
    入車內竊取汽車音響1 臺；(三)另於94年3 月27日下午7 時許
    ，在臺北縣五股鄉○○路○ 段東海宮釣蝦場旁，見車號5C-2
    488 號自小客車，（前遭他人竊盜置於該處）車門未鎖之際
    ，竊取車內丙○○之駕駛執照1 枚；(四)末於94年4 月5日10
    時許，在臺北縣八里鄉○○路○ 段356 巷48號對面，持同上
    之一字型起子1 支，破壞潘冠男所有車號BS-8482 號自小客
    車車鎖後，竊取該部自小客車。上述所竊之物，得手後均供
    己用。嗣於94年4 月5 日14時許，在臺北縣八里鄉○○路○
    段356 巷46號前為警逮捕，並扣得上開一字型螺絲起子1 支
    。
二、案經潘冠男訴請臺北縣政府警察局蘆洲分局移送臺灣士林地
    方法院檢察署檢察官偵查起訴。
    理  由
一、上開犯罪事實，業據被告乙○○自白不諱，核與證人即被害
    人甲○○於警詢及偵查中所證述其汽車音響遭竊之情形（見
    偵查卷第17頁、76頁），及證人即被害人丙○○、潘冠男於
    警詢所證述其駕照遭竊之經過均相符（見偵查卷第19頁、15
    頁）；復有扣案之一字型螺絲起子足資佐證。另有車輛車牌
    失竊作業--查獲車輛認可資料、臺北縣政府警察局車輛尋獲
    電腦輸入單，足以證明車號BS-8482 號自小客車遭竊及尋回
    之時間，贓物認領保管單3 張，證明被害人已領回遭竊之汽
    車音響、駕駛執照等物品，及代保管單及汽車音響照片1 張
    ，證明尚有1 臺汽車音響未經被害人領回，由警方代保管中
    。綜上，本件事證明確，被告犯行堪以認定。
二、被告如前開事實欄(一)、(二)、(四)所載持螺絲起子竊盜之犯行，
    該螺絲起子全長15公分，為金屬材質，8.5 公分為握柄，握
    柄係塑膠材質包裹金屬材質，該金屬材質質地堅硬，此經檢
    察官勘驗甚明（見偵查卷第79頁勘驗筆錄），並經本院勘驗
    無誤，該螺絲起子在客觀顯然足對人之生命、身體、安全構
    成威脅，具有危險性，應認為兇器，被告攜帶之而行竊，核
    係犯刑法第321 條第1 項第3 款之加重竊盜罪。被告如前開
    事實欄(三)所載之行為，係犯同法第320 條第1 項之普通竊盜
    罪。其先後多次犯行，時間緊接，所犯係犯罪構成要件相同
    之罪，顯係基於概括犯意為之，應依連續犯論處較重之前開
    加重竊盜罪，並加重其刑。被告曾受有期徒刑之宣告，並執
    行完畢，有台灣高等法院被告全國前案紀錄表1 份在卷可憑
    ，5 年內再犯本件有期徒刑以上之罪，為累犯，應依刑法第
    47 條 之規定遞加重其刑。爰審酌被告有竊盜罪之不良前科
    素行、生活狀況、及本件犯罪動機、手段、所生危害暨犯後
    坦承犯行等一切情狀，量處如主文所示之刑。扣案之螺絲起
    子1 支，為被告所有，係供犯罪使用之物，據被告陳述明確
    （見本院審理筆錄），依法併宣告沒收之。檢察官於審理時
    蒞庭雖對科刑範圍表示建議依竊盜犯贓物犯保安處分條例之
    規定，諭知強制工作，惟查被告上揭犯行，尚難遽認有犯罪
    習慣，或以犯竊盜罪為常業，且惡性亦非重大，量處有期徒
    刑已足使被告獲得儆懲，尚無諭知令入勞動場所強制工作之
    必要。又本案之卷證復無從遽認被告係因遊蕩或懶惰成習而
    犯罪之情形，被告亦無犯罪之習慣或以犯罪為常業之情形，
    顯亦無從依刑法第90條之規定，宣告其於刑之執行完畢或赦
    免後，令入勞動場所，強制工作，併此敘明。
據上論斷，應依刑事訴訟法第273 條之1 第1 項、第299 條第1
項前段、刑法第56條、第321 條第1 項第3 款、第47條、第38條
第1 項第2 款，判決如主文。
本案經檢察官薛嘉珩到庭執行職務。
中　　華　　民　　國　　94　　年　 　6　 　月　　6　　日
                  刑事第二庭法  官  趙文卿
以上正本證明與原本無異。
如不服本判決，應於判決送達後10日內，向本院提出上訴狀。
                            書記官  嚴慧萍
中　　華　　民　　國　　94　　年 　　6 　　月　　6　　日
所犯法條
中華民國刑法第三百二十一條
犯竊盜罪而有左列情形之一者，處 6 月以上、 5 年以下有期徒
刑：
一　於夜間侵入住宅或有人居住之建築物、船艦或隱匿其內而犯
之者。
二　毀越門扇、牆垣或其他安全設備而犯之者。
三　攜帶兇器而犯之者。
四　結夥三人以上而犯之者。
五　乘火災、水災或其他災害之際而犯之者。
六　在車站或埠頭而犯之者。
前項之未遂犯罰之。
